【裁判字號】    94,易緝,146
【裁判日期】    950125
【裁判案由】    詐欺
【裁判全文】
臺灣高雄地方法院刑事判決             94年度易緝字第146號
公  訴  人  臺灣高雄地方法院檢察署檢察官
被      告  乙○○
上列被告因詐欺案件，經檢察官提起公訴（93年度偵緝字第927
號），本院判決如下：
    主  文
乙○○連續意圖為自己不法之所有，以詐術使人將本人之物交付
，處有期徒刑參月，如易科罰金，以參佰元折算壹日。
    事  實
一、乙○○基於意圖為自己不法所有之詐欺取財概括犯意，自民
    國92年3 月4 日起至同年4 月10日止，在高雄市○○區○○
    路34號1 樓虛設「吉綸電器行」，連續佯稱為籌備前開電器
    行之需要，向甲○○所經營之大立事務機器有限公司（以下
    簡稱大立公司）採購價值新台幣（下同）116,760 元（起訴
    書誤植為120,473 元）之事務機器，計於92年3 月4 日購買
    收銀機1 台（價值20,500元）、計算機20台（價值22,000元
    ），92年3 月7 日購買收銀機錢櫃1 台（價值1,810 元，起
    訴書誤植為1,900 元），92年3 月27日購買打卡鐘1 台（價
    值6,500 元）、傳真機1 台（價值4,800 元）、印表機1 台
    （2,000 元），92年4 月10日購買傳真機3 台（價值56,300
    元）、墨水7 瓶（價值2,850 元），並簽發票面金額為46,5
     25 元之支票1 紙支付貨款，使大立公司之承辦人員誤信乙
    ○○確有經營前開電器行之意且會依約支付貨款，而如數交
    付前開事務機器，嗣於92年4 月30日，甲○○提示前開支票
    未獲兌現，始至上址察看，見「吉綸電器行」並未正式營業
    ，而乙○○向大立公司採購之貨品已搬運一空，且乙○○亦
    不知去向，始知受騙。
二、案經大立公司訴由臺灣高雄地方法院檢察署檢察官偵查起訴
    。
    理  由
一、證據能力部分：
(一)、證人即大立公司代表人甲○○於偵查中之陳述：該項陳述雖
    係證人於審判外所為，然因證人係於偵查中向檢察官為陳述
    ，既經依法具結且無顯不可信之情況者，依刑事訴訟法第15
    8 條之3 、第159 條之1 第2項之規定，應有證據能力。
(二)、大立公司出具之出貨單、法務部票據信用資訊連結作業查詢
    明細表：前開書證本質上為被告以外之人於審判外之陳述，
    屬於傳聞證據，且不合於刑事訴訟法第159 之1 至第159 條
    之4 所示之情形，然經檢察官、被告於法院審判程序中同意
    作為證據，且本院審酌上開資料作成之形式及取得之過程並
    無瑕疵，並與待證事實具有關聯性等情況，認為適當，依刑
    事訴訟法第159 條之5 第1 項之規定，具有證據能力。
(三)、支票影本：該支票影本係以其存在作為證據，本質上並非供
    述證據，故無傳聞法則之適用，且查無其他不得作為證據之
    情況，應有證據能力。
二、實體部分：
(一)、訊據被告乙○○對於前揭犯罪事實坦承不諱，而告訴人確實
    自92年3 月4 日起至同年4 月10日止，接受被告訂貨而陸續
    交付價值116,760 元事務機器予被告之事實，有偵查卷所附
    大立公司出貨單5 紙可憑（見發查卷第4 至5 頁）。又證人
    甲○○於本院審理時亦證稱：被告主動打電話到大立公司，
    表示其要開設電器賣場需要一些事務機，所以就陸續向告訴
    人進貨，伊有到高雄市○○區○○路34號1 樓察看，當時確
    時有一個店面，但是貨很少，幾乎沒有什麼東西，外表也沒
    有開幕的跡象，當時已經沒有看到大立公司的貨了，伊詢問
    被告何時開幕，被告一直說不確定，跳票後伊到賣場，發現
    已經人去樓空等語（見本院95年1 月11日審判筆錄）。顯見
    被告自始並無經營電器行之真意，再參以至92年4 月30日為
    止，被告於高雄區中小企業銀行左營分行及高雄市農會之支
    票存款帳戶，有880,210 元票款未獲兌現之事實，亦有卷附
    法務部票據信用資訊連結作業查詢明細表可參，益徵被告向
    告訴人訂購前開貨物之初，即無意支付貨款，而具不法所有
    之意圖，其自白與事實相符，前開犯行應堪認定。
(二)、核被告所為，係犯刑法第339 條第1 項之詐欺取財罪。其先
    後多次以經營電器行等為由，向告訴人詐得財物，所為數詐
    欺行為，時間緊接，犯罪構成要件相同，顯係出於概括之犯
    意為之，為連續犯，爰依刑法第56條之規定以一罪論，並加
    重其刑。爰審酌被告一時貪念向告訴人詐取財物，非但使告
    訴人蒙受財產上損害，亦損及交易之安全，所為確有不是，
    然念其於本院審理中坦承犯行，犯後態度尚可，而本件詐欺
    之所得為11萬餘元，其又罹患中風及心臟病，身體狀況欠佳
    ，曾於94年9 月4 日因右側腦中風於新竹市東元綜合醫院住
    院治療；於94年9 月12日起至94年9 月23日止，因左側大腦
    梗塞、右側肢體無力合併酒精性肝病變等疾病於行政院衛生
    署新竹醫院治療之情，有卷附臺灣高雄看守所、新竹市東元
    綜合醫院、行政院衛生署新竹醫院回函各1 紙可憑等一切情
    狀，量處如主文所示之刑，並諭知易科罰金之折算標準，以
    示警懲。
三、移請併案（臺灣高雄地方法院檢察署93年度偵緝字第2351號
    ）意旨雖以：被告明知將個人在金融機構所申請之帳號及提
    款卡交予他人，易成為他人詐欺之犯罪工具，仍基於幫助詐
    欺犯意，於92年12月間某日，在不詳處所，將其在日盛國際
    商業銀行高雄分行所申請之帳號0000000000000000號之存摺
    、提款卡及密碼交予姓名、綽號均不詳之人士，該人士所組
    成之詐騙集團遂於93年2 月25日18時許，撥打陳惠美之行動
    電話自稱係陳女之同事陳秋微，向陳女佯稱：伊因積欠地下
    錢莊一筆金錢且遭限制行動自由，需款40,000元至50,000元
    解決，先轉帳給伊，於星期五即會還款云云，致使陳惠美陷
    於錯誤，於同日20時3 分許，前往台北縣汐止市○○街169
    巷31號之華南商業銀行提款機，將個人帳戶內之存款20,000
    元轉入對方所指示之乙○○前開帳戶內，嗣經陳惠美察覺有
    異向陳秋微求證後，始知受騙。因認被告涉犯刑法第30條第
    1 項、第339 條第1 項之幫助詐欺取財罪。訊據被告否認有
    前開幫助詐欺之犯行，辯稱前開銀行存摺、提款卡係遺失等
    語。經查：被告前開被訴幫助詐欺取財之犯罪時間為92年12
    月間，距離本案發生之92年3 月間，已有9 個月之久，而被
    告於該案係被訴提供帳戶予詐欺集團成員，作為詐欺取財之
    被害人匯入款項之用，與本案中被告係佯稱開設電器行向告
    訴人詐取事務機器之犯罪手法有別，是難謂移請併案審理部
    分，與前開有罪部分係基於概括犯意所為，二者既無裁判上
    一罪之關係，本院自無從就移請併案審理部分予以審究，應
    退由檢察官另為適法之處理，附此敘明。
據上論斷，應依刑事訴訟法第第299 條第1 項前段，刑法第56條
、第339 條第1 項、第41條第1 項前段，罰金罰鍰提高標準條例
第1條前段、第2條，判決如主文。
本案經檢察官丙○○到庭執行職務。
中    華    民    國    95    年    1     月    25    日
                 刑事第七庭     審判長   法  官  孫啟強
                                         法  官  張茹棻
                                         法  官  卓立婷
以上正本證明與原本無異。
如不服本判決，應於判決送達後10日內，向本院提出上訴狀。
中    華    民    國    95    年    1     月    25    日
                                         書記官  李春慧
附錄本件論罪法條全文：
中華民國刑法第339條
(普通詐欺罪)
意圖為自己或第三人不法之所有，以詐術使人將本人或第三人之
物交付者，處5 年以下有期徒刑、拘役或科或併科1,000 元以下
罰金。
以前項方法得財產上不法之利益或使第三人得之者，亦同。
前二項之未遂犯罰之。


司法院資訊處製作；財團法人民間司法改革基金會備份。
